【裁判字號】    98,交聲,928
【裁判日期】    981014
【裁判案由】    違反道路交通管理處罰條例聲明異議
【裁判全文】
臺灣士林地方法院交通事件裁定         98年度交聲字第928號
原處分機關  交通部公路總局臺北區監理所
異議人即    甲○○
受處分人
上列異議人即受處分人因違反道路交通管理處罰條例案件，對於
交通部公路總局臺北區監理所民國98年7 月15日所為之處分（原
處分案號：北監自裁字第裁40-AD0000000號），聲明異議，本院
裁定如下：
    主  文
異議駁回。
    理  由
一、按雙黃實線設於路段中，用以分隔對向車道，並雙向禁止超
    車、跨越或迴轉，道路交通標誌標線號誌設置規則第149 條
    第1 項第1 款第8 目定有明文。又按汽車駕駛人爭道行駛時
    ，任意駛出邊線或任意跨越兩條車道行駛，處新臺幣（下同
    ）600 元以上1,800 元以下罰鍰，道路交通管理處罰條例第
    45條第12款亦有明文。汽車駕駛人違反同條例第45條所列條
    款之一者，除依原條款處罰鍰外，並予記違規點數1 點，道
    路交通管理處罰條例第63條第1 項第1 款亦定有明文。
二、原處分意旨略以：異議人即受處分人甲○○於98年5 月30日
    15時24分許，駕駛其所有之車牌號碼2A-5525 號自用小客車
    （下稱上開自小客車），在臺北市北投區○○○路○段之交
    岔路口處，欲左轉往大度路方向行駛，因車輛左轉時未依標
    線指示即跨越雙黃線行駛，為警逕行舉發「跨越雙黃線行駛
    」之違規，爰依道路交通管理處罰條例第45條第12款，處罰
    鍰600 元，並依同條例第63條第1 項第1 款（原處分機關漏
    載第1 款）之規定，記違規點數1 點。
三、聲明異議意旨略以：伊確有於上揭時、地，駕駛上開自小客
    車，惟伊當時已打左轉方向燈，依序左轉往大度路3 段橋下
    行駛，並無跨越雙黃線行駛，亦無迴轉，系爭路口近期因引
    導駕駛人左轉之標示桿拆除，駕駛人於該路口左轉時難免都
    會壓到雙黃線，此乃人之常情，伊並無駛入對向車道之意圖
    云云。
四、經查：異議人甲○○於98年5 月30日15時24分許，駕駛上開
    自小客車，行經臺北市北投區○○○路○ 段處，因左轉時任
    意跨越雙黃線行駛，經警以科學儀器拍照取得證據，並以異
    議人即汽車所有人為被通知人製單逕行舉發違規之事實，為
    異議人所不爭執，復有臺北市政府警察局北市警交大字第AD
    0000000 號舉發違反道路交通管理事件通知單1 紙、現場採
    證照片2 張在卷可稽，此部分事實，堪以認定。又道路交通
    管理處罰條例所規定之裁罰，本屬行政罰之性質，法律無特
    別規定時，不論行為人違規行為係出於故意、過失，均屬應
    處罰之行為（司法院大法官會議釋字第275 號解釋意旨參照
    ），是縱異議人上開行為係屬無心之失所造成之過失行為，
    仍無解於違規行為之成立，合先敘明。本件異議人雖以上揭
    情詞置辯，惟觀諸第1 張採證照片所示，異議人所駕駛之上
    開自小客車於交岔路口左轉，不依規定標線行駛，未行至交
    岔路口中心處即搶先左轉，其左後輪胎確壓駛於雙黃線上，
    又第2 張照片所示，其左前車身已跨越雙黃實線進入對向車
    道，右前車身駛於該交岔路口處，而右後車輪壓在雙黃實線
    上，自屬行車任意駛出邊線（跨越雙黃線）至明。再車道之
    劃分係以道路交通標誌、標線、號誌之指示為準，目的係為
    維交通安全及秩序，異議人若能遵守標線指示，於左轉前再
    稍微前駛，而非搶道爭快，則當不會有此違規行為發生，且
    異議人既為領有合格駕駛執照之駕駛人，自應謹慎遵守交通
    規則，非能以「難免可能違規」等理由卸責，是異議人確有
    於上揭時、地，駕駛上開自小客車，跨越雙黃線行駛之違規
    行為彰彰甚明，其上開所辯，顯無足採。
五、綜上所述，本件事證明確，異議人違規事實堪以認定。原處
    分機關認異議人違規事實明確，爰依道路交通管理處罰條例
    第45條第12款、第63條第1 項第1 款之規定，就異議人之前
    揭違規事實裁處600 元之罰鍰，並記違規點數1 點，並無不
    當，從而，本件異議為無理由，應予駁回。
據上論斷，應依道路交通案件處理辦法第19條，裁定如主文。
中    華    民    國    98    年    10    月    14    日
                        交通法庭法  官  高雅敏
以上正本證明與原本無異。
如不服本裁定應於裁定送達後 5日內向本院提出抗告狀。
                                書記官  陳映羽
中    華    民    國    98    年    10    月    14    日


司法院資訊處製作；財團法人民間司法改革基金會備份。
